臺灣屏東地方法院刑事判決
111年度易字第91號
公  訴  人  臺灣屏東地方檢察署檢察官
被      告  王君豪


            余明璋


                    （現在法務部○○○○○○○○○○○執行中）
上列被告因竊盜案件，經檢察官提起公訴（110年度偵字第10426
號、111年度偵字第160號），被告於準備程序中就被訴事實為有
罪之陳述，經告知簡式審判程序之旨，並聽取當事人之意見後，
裁定進行簡式審判程序，判決如下：
    主  文
王君豪共同犯踰越安全設備竊盜罪，處有期徒刑捌月。未扣案如
附表編號13至14所示之犯罪所得均沒收，於全部或一部不能沒收
或不宜執行沒收時，追徵其價額。
余明璋共同犯踰越安全設備竊盜罪，處有期徒刑捌月。
    事實及理由
一、犯罪事實及證據名稱，除後述外，餘均引用起訴書之記載（
    如附件）：
  ㈠犯罪事實欄一第1至2行「基於踰越牆垣竊盜之犯意聯絡」更
    正為「基於竊盜之犯意聯絡」。
  ㈡犯罪事實欄一第4至5行「踰越黑色塑膠籬笆侵入其中」更正
    為「踰越有防閑功能之黑色塑膠籬笆侵入其中」。
  ㈢犯罪事實欄一第5至6行「竊取李進順所有之農藥噴霧器1組（
    含桶子）、肥料1包、農藥80餘罐或包」更正為「竊取李進
    順所有如附表編號1至14所示之物」。
  ㈣犯罪事實欄一第10至11行「扣得贓物農藥45包、14罐」更正
    為「扣得如附表編號1至5所示之物」。
  ㈤犯罪事實欄一第13至15行「向余明璋取回農藥『海草精』1箱、
    農藥18包、2罐、農藥噴霧機1組（含桶子）等物」更正為「
    向余明璋取回如附表編號6至12所示之物」。
  ㈥犯罪事實欄一第16行「將上開贓物」更正為「將如附表編號6
    至12所示之物」。
  ㈦證據名稱增列「被告王君豪、余明璋於本院準備程序及審理
    中之自白」。
二、論罪科刑：
  ㈠核被告2人所為，均係犯刑法第321條第1項第2款之踰越安全
    設備竊盜罪。
  ㈡按鐵皮浪板作成之牆壁，本係為隔間防閉而設，屬於安全設
    備之一種，究與牆垣係用土磚砌成之性質有間（最高法院85
    年度台上字第5288號判決意旨參照）。起訴書固認被告2人
    均係犯踰越牆垣竊盜罪，惟參考上述說明，黑色塑膠籬笆性
    質應非牆垣，而係安全設備，然此僅屬加重條件之變更，所
    論罪名仍為刑法第321條第1項之罪，無庸變更起訴法條。
  ㈢被告2人就上開犯行，有犯意聯絡及行為分擔，應論以共同正
    犯。
  ㈣爰審酌被告2人因一己之私竊取財物，侵害他人財產權，所為
    實應非難，且被告2人前分別因竊盜案件經法院判處罪刑確
    定（於本案不構成累犯），有臺灣高等法院被告前案紀錄表
    在卷可佐（本院被告前案及限閱資料卷第9、19頁），竟不
    知警惕，又共同為本案犯行，且未與告訴人李明順達成和解
    、調解或賠償所受損害，應為其等不利之考量。惟念其等犯
    後坦承犯行之態度，且如附表編號1至12所示之物均已發還
    告訴人，有領據、臺灣屏東地方檢察署辦案公務電話紀錄表
    附卷可佐（警3000卷第20頁；警3100卷第32頁；偵10426卷
    第125頁）。兼衡其等犯罪動機、目的、手段、於本院審理
    中自陳之智識程度、生活狀況（本院卷第39頁）等一切情狀
    ，分別量處如主文所示之刑。
三、沒收：
  ㈠被告2人竊得之如附表編號13至14所示之物，為被告王君豪所
    分得之犯罪所得，業據被告2人於本院審理中供述明確（本
    院卷第38頁），且未扣案，亦未發還，有臺灣屏東地方檢察
    署辦案公務電話紀錄表附卷可佐（偵10426卷第125頁），應
    依刑法第38條之1第1項前段、第3項規定，於被告王君豪罪
    刑項下宣告沒收，於全部或一部不能沒收或不宜執行沒收時
    ，追徵其價額。
  ㈡至被告2人竊得之如附表編號1至12所示之物均已發還，前已
    敘及，依刑法第38條之1第5項規定不宣告沒收或追徵。
四、如不服本判決，應於收受判決後20日內向本院提出上訴書狀
    ，並應敘述具體理由（均須按他造當事人之人數附繕本）。
據上論斷，應依刑事訴訟法第273條之1第1項、第299條第1項前
段、第310條之2、第454條，刑法第28條、第321條第1項第2款、
第38條之1第1項前段、第3項，刑法施行法第1條之1第1項，判決
如主文。
本案經檢察官楊士逸提起公訴，檢察官王光傑到庭執行職務。
中　　華　　民　　國　　111 　年　　4 　　月　　15　　日
                  刑事第三庭    法  官 楊子龍
以上正本證明與原本無異。
如不服本判決應於收受判決後20日內向本院提出上訴書狀，並應
敘述具體理由；其未敘述上訴理由者，應於上訴期間屆滿後20日
內向本院補提理由書（均須按他造當事人之人數附繕本）「切勿
逕送上級法院」。
中　　華　　民　　國　　111 　年　　4 　　月　　15　　日
                                書記官 簡慧瑛
附錄論罪科刑法條：
中華民國刑法第321條
犯前條第1項、第2項之罪而有下列情形之一者，處6月以上5年以
下有期徒刑，得併科50萬元以下罰金：
一、侵入住宅或有人居住之建築物、船艦或隱匿其內而犯之。
二、毀越門窗、牆垣或其他安全設備而犯之。
三、攜帶兇器而犯之。
四、結夥三人以上而犯之。
五、乘火災、水災或其他災害之際而犯之。
六、在車站、港埠、航空站或其他供水、陸、空公眾運輸之舟、
    車、航空機內而犯之。
前項之未遂犯罰之。
附表：
編號 物品名稱及數量 備註 1 農藥（通咬，亞滅培）2包 警3000卷第19頁 2 農藥（速威，賽普護汰寧）22包  3 農藥（杜邦統讚，凡殺克絕）21包  4 農藥（達滅芬，雄麻嚞）9瓶  5 農藥（超棒，快得寧）5瓶  6 農藥品（海草精）1箱 警3100卷第31頁反面 7 農藥噴霧機及桶子1組  8 農藥（速威，賽普護汰寧）8包  9 農藥（杜邦統讚，凡殺克絕）9包  10 農藥（通咬，亞滅培）1包  11 農藥（達滅芬，雄麻嚞）1瓶  12 農藥（霹靂掌，益達胺）1瓶  13 殺草劑1箱（內有8瓶） 偵10426卷第125頁 14 肥料（農家寶）1包  
附件：
臺灣屏東地方檢察署檢察官起訴書
                                    110年度偵字第10426號
                                    111年度偵字第160號
　　被　　　告　王君豪　
　　　　　　　　余明璋　

上列被告等因竊盜案件，已經偵查終結，認應該提起公訴，茲將
犯罪事實及證據並所犯法條分敘如下：
一、王君豪、余明璋共同意圖為自己不法之所有，基於踰越牆垣
    竊盜之犯意聯絡，於民國110年9月26日19時許，由王君豪駕
    駛車牌號碼0000-00自小客車搭載余明璋，至屏東縣○○鄉○○
    段000地號土地上蓮霧園旁倉庫，踰越黑色塑膠籬笆侵入其
    中，竊取李進順所有之農藥噴霧器1組（含桶子）、肥料1包
    、農藥80餘罐或包，得手後逃逸，找尋農藥行銷贓。嗣警方
    根據現場遺落之萊爾富超商發票，調取超商監視器錄影畫面
    ，得悉嫌犯身分，於110年10月20日14時16分許，持搜索票
    至王君豪住處搜索無所獲，經王君豪自願同意，在屏東縣潮
    州鎮TL105B75號電線桿前100公尺農舍，扣得贓物農藥45包
    、14罐，發還李進順。本署檢察官於110年11月12日聲請羈
    押王君豪，經法院裁定駁回並限制住居。王君豪恐再遭羈押
    ，便向余明璋表示要與李進順和解，向余明璋取回農藥「海
    草精」1箱、農藥18包、2罐、農藥噴霧機1組（含桶子）等
    物，余明璋於同年11月25日到案坦承犯行，王君豪於同年12
    月11日將上開贓物送至東港分局偵查隊扣押，經警方發還李
    進順，而悉上情。
二、案經李明順訴由屏東縣政府警察局東港分局報告偵辦。
　　　　證據並所犯法條
一、訊據被告2人均坦承踰越黑色塑膠籬笆侵入倉庫竊取農藥等
    物，並有告訴人李進順證述、搜索扣押筆錄暨扣押物品目錄
    表、贓物領據、現場照片、扣案物照片、監視器錄影截圖等
    可資佐證，被告2人犯嫌堪以認定。
二、核被告2人所為，均係犯刑法第321條第1項第2款之踰越牆垣
    竊盜罪嫌。被告王君豪、余明璋請論以共同正犯。告訴人李
    進順證稱尚有部分農藥及肥料尚未返還，有公務電話紀錄表
    可證，請依法宣告沒收犯罪所得。
三、依刑事訴訟法第251條第1項提起公訴。
　此　致
臺灣屏東地方法院
中　　華　　民　　國　 111　　年　　1 　　月　　13　　日
　　　　　　　　　　　　　檢　察　官    楊士逸
本件正本證明與原本無異
中　　華　　民　　國　 111　　年　　1 　　月　　24　　日
　　　　　　　　　　　　　書　記　官    袁慶旻　
所犯法條　　
中華民國刑法第321條
（加重竊盜罪）
犯竊盜罪而有下列情形之一者，處 6 月以上、5 年以下有期徒
刑，得併科新臺幣 10 萬元以下罰金：
一、侵入住宅或有人居住之建築物、船艦或隱匿其內而犯之者。
二、毀越門扇、牆垣或其他安全設備而犯之者。
三、攜帶兇器而犯之者。
四、結夥三人以上而犯之者。
五、乘火災、水災或其他災害之際而犯之者。
六、在車站、埠頭、航空站或其他供水、陸、空公眾運輸之舟、
    車、航空機內而犯之者。
前項之未遂犯罰之。